【裁判字號】    90,台抗,570
【裁判日期】    901213
【裁判案由】    違反毒品危害防制條例聲請再審及停止執行
【裁判全文】
最高法院刑事裁定                                  九十年度台抗字第五七○號
    抗  告  人  甲○○
    選任辯護人  孫世群律師
右抗告人因違反毒品危害防制條例案件，不服台灣高等法院中華民國九十年十月二日
駁回聲請再審及停止執行之裁定（九十年度聲再字第五○四號），提起抗告，本院裁
定如左：
    主  文
抗告駁回。
    理  由
本件抗告人甲○○在原審聲請意旨略以：抗告人之民國八十九年度日期記事本上一月
二十七日二千元 (新台幣，下同 )等之記載，實係抗告人向他人購得大麻之消費記錄
，按原判決認定之事實，抗告人係於八十九年一月二十二日以一萬八千元經由呂芳慶
向「亞克」取得二盎司大麻，則每盎司為九千元，就此推論，該記事本上記載「三月
十日六千五百元李維一盎」，然抗告人既以九千元取得一盎司大麻，如何可能以六千
五百元販賣給李維，顯違經驗法則；且該記事本上有多項花旗銀行及信用卡等消費記
錄之記載，足認並非原判決所認定之販賣毒品證據。原判決依據呂芳慶八十九年五月
五日偵查中之供述，謂抗告人說沒錢，拜託其讓抗告人有賺錢機會，故其介紹「亞克
」給抗告人二盎司之大麻，因抗告人想把二盎司大麻再賣給ＰＵＢ的人云云，以此作
為認定抗告人有販賣之證據，然抗告人從未向呂芳慶為上開表示，故該筆錄之記載，
實有違一般經驗法則，是否確係依據呂芳慶供述所製作，即有疑義。又警訊當時抗告
人因剛吸食毒品，呈現意識不清之虛脫狀態，筆錄所載並非出自抗告人之自由意志，
不具任意性，筆錄復未錄音，自不得作為認定抗告人有罪之證據。以上日期記事本、
呂芳慶偵查中訊問筆錄及抗告人警訊筆錄等書面證據，俱於原確定判決前即已存在，
均屬審判時未經注意之證據，亦能動搖原確定判決所認定之事實，應係發現確實之新
證據，為此依刑事訴訟法第四百二十條第一項第六款之規定，聲請再審並命停止刑罰
之執行云云。原裁定以抗告人聲請再審狀所附呂芳慶九十年四月二十日上訴狀影本所
載內容，並不足以動搖原確定判決所認定之事實，至其聲請再審狀所舉其他證據理由
，均業經原確定判決予以審酌，有原確定判決理由之記載可稽，與聲請再審之要件顯
有未合。因認無再審之理由，而依刑事訴訟法第四百三十四條第一項駁回其聲請，經
核於法並無不合。抗告意旨仍執前詞，指摘原裁定不當，為無理由，應予駁回。
據上論結，應依刑事訴訟法第四百十二條，裁定如主文。
中      華      民      國     九十     年     十二     月     十三     日
                              最高法院刑事第十庭
                                  審判長法官  陳  炳  煌
                                        法官  陳  正  庸
                                        法官  韓  金  秀
                                        法官  吳  信  銘
                                        法官  徐  文  亮
      右正本證明與原本無異
                                              書  記  官
中      華      民      國     九十     年     十二     月     十九     日


司法院資訊處製作；財團法人民間司法改革基金會備份。
